【裁判字號】    90,小抗,2
【裁判日期】    900910
【裁判案由】    給付管理費
【裁判全文】
臺灣苗栗地方法院民事裁定  九十年度小抗字第二號
    抗  告  人  龍之城住戶管理委員會
    法定代理人  邱碧菱
    訴訟代理人  林青松
    相  對  人  甲○○○
右抗告人因與相對人間請求給付管理費事件，對於中華民國九十年七月十七日本院苗
栗簡易庭九十年度苗小更字第一號民事裁定提起抗告，本院裁定如左：
    主      文
抗告駁回。
抗告費用由抗告人負擔。
    理      由
一、按「抗告法院認抗告為不合法或無理由者，應為駁回抗告之裁定。」民事訴訟法
    第四百九十二條第一項定有明文，而此規定於小額事件之抗告程序準用之，民事
    訴訟法第四百三十六條之三十二第三項亦著有明文。
二、本件抗告意旨略以：抗告人前以相對人積欠管理費為由，向台灣板橋地方法院板
    橋簡易庭提起給付管理費之訴訟，經兩造調解成立，相對人願給付抗告人新台幣
    （下同）六千四百元正，給付方式：於民國八十八年五月十日前一次給付。詎相
    對人竟未依前開調解內容給付，嗣經抗告人再以相對人積欠前開管理費為由提起
    本件訴訟，茲本件訴訟與台灣板橋地方法院八十八年度板小調字第一三四號給付
    管理費事件固均有管理費六千四百元之金額，惟二者請求給付遲延利息之時日並
    不相同，且抗告人於台灣板橋地方法院八十八年度板小調字第一三四號所拋棄之
    其餘請求（包括相對人自收受繕本起至清償日止之利息）已為調解成立條件所取
    代，相對人既同意於八十八年五月十日前一次給付六千四百元完畢，即屬就兩造
    間之債權債務及給付期限重新約定，且抗告人所拋棄之利息請求亦僅止於迄八十
    八年五月十日前之利息，並非無期限之拋棄利息請求，是相對人之給付既屬有確
    定期限之債務，則相對人屆期故意不履行，依民法第二百二十九條、第二百三十
    三條之規定，抗告人自得請求相對人給付依法定利率計算之遲延利息，原審徒以
    抗告人之利息請求權已因調解讓步而消滅，認抗告人之利息請求權為前開調解成
    立之效力所及即有違誤，為此提起抗告，請求廢棄原裁定云云。
三、按解釋契約，固須探求當事人立約時之真意，不能拘泥於契約之文字，但契約文
    字業已表示當事人之真意，無需別事探求者，即不得反捨契約文字而更為曲解，
    最高法院十七年上字第一一一八號判例意旨參照。次按調解經當事人合意而成立
    ，調解成立者，與訴訟上和解有同一之效力；和解成立者，與確定判決有同一之
    效力；訴訟標的於確定之終局判決中經裁判者，除法律別有規定外，當事人不得
    就該法律關係更行起訴；原告之訴，其訴訟標的為確定判決之效力所及者，法院
    應以裁定駁回之。民事訴訟法第四百十六條第一項、第三百八十條第一項、第四
    百條第一項、第二百四十九條第一項第七款分別定有明文。
四、查抗告人前於八十七年九月十五日向台灣板橋地方法院聲請對相對人發支付命令
    ，請求相對人給付抗告人九千四百元，及自支付命令送達之翌日起至清償日止，
    按週年利率百分之五計算之利息，嗣因相對人對該支付命令異議，以支付命令之
    聲請視為起訴，且因其為小額訴訟，並以起訴視為調解之聲請，其後兩造於八十
    八年四月十三日調解成立，其內容為：「一、相對人願給付聲請人（即本件抗告
    人）新台幣六千四百元整。給付方式：於民國八十八年五月十日前一次給付完畢
    。二、聲請人其餘請求拋棄。三、程序費用各自負擔。」，此既經原審調閱台灣
    板橋地方法院八十八年板小調字第一三四號民事卷宗查明屬實，則依和解有使當
    事人所拋棄之權利消滅及使當事人取得和解契約所訂明權利效力之法理，抗告人
    原依前揭支付命令聲請狀所請求自支付命令送達翌日起至清償日止之法定遲延利
    息部分，自已因抗告人於前開台灣板橋地方法院八十八年板小調字第一三四號調
    解成立內容予以拋棄而歸於消滅，此由抗告人右揭支付命令聲請狀及兩造間台灣
    板橋地方法院八十八年板小調字第一三四號調解成立內容之記載，乃當然之解釋
    ，自無捨兩造間調解成立內容之文字而更予曲解之理，抗告人謂其所拋棄者乃至
    清償期即八十八年五月十日前之利息請求云云，尚無可採。另抗告人又謂相對人
    故意不履行定有期限之債務，有違誠信原則，依法自應付遲延利息云云，惟本件
    抗告人既已拋棄利息請求權，有如前述，自不因相對人屆期違約未履行而使其已
    拋棄之權利回復，且兩造既經調解成立，抗告人於相對人屆期未履行時，依法本
    得據之聲請強制執行以實現其債權，其捨此實現債權之法律救濟途徑不為，而另
    行起訴請求遲延利息，亦難謂有予保護之必要。是本件抗告人所請求自八十八年
    五月十日起至清償日止按年息百分之五計算之利息部分，既係在抗告人於右開調
    解成立內容所拋棄之法定遲延利息範圍內，自為前開調解成立之效力所及，則原
    審依右揭法條規定駁回抗告人之訴及其假執行之聲請，自無不當。是本件抗告人
    之抗告，為無理由，應予駁回。
五、依民事訴訟法第四百三十六條之三十二第三項、第四百九十二條第一項、第九十
    五條、第七十八條，裁定如主文。
中      華      民      國    九十      年      九      月      十      日
                                  臺灣苗栗地方法院民事庭
~B審判長法官  陳鴻斌
~B法      官  曾明玉
~B法      官  王萬金
右正本證明與原本無異。
本裁定不得抗告。
~B法院書記官  張茹茵
中      華      民      國    九十      年      九      月      十      日


司法院資訊處製作；財團法人民間司法改革基金會備份。
